臺灣基隆地方法院刑事判決　　　　　　　 96年度易字第239號
公　訴　人　臺灣基隆地方法院檢察署檢察官
被　　　告　甲○○
上列被告因竊盜案件，經檢察官提起公訴（96年度偵字第1501號
），本院判決如下：
    主  文
甲○○竊盜，處有期徒刑肆月，如易科罰金，以新臺幣貳仟元折
算壹日。
    事  實
一、緣甲○○為搭建「風雨走廊」用供遮風避雨，竟意圖為自己
    不法所有，於民國96年2 月初某日，在臺灣鐵路管理局臺北
    縣平溪線鐵路望古車站，徒手竊取堆置該處之鐵路道岔枕木
    約120 根（長度3.2 至3.7 公尺不等），旋載至臺北縣平溪
    鄉縣68公里即十分車站附近，並囑工以上開竊得枕
    木搭建「風雨走廊」。嗣於96年2 月9 日，為鐵路局人員路
    過發現，並報警查獲。
二、案經內政部警政署鐵路警察局第一警務段移送臺灣基隆地方
    法院檢察署檢察官偵查起訴。
    理  由
一、按最重本刑為3 年以下有期徒刑、拘役或專科罰金之罪，以
    及刑法第320 條、第321 條之竊盜罪，經第二審判決者，不
    得上訴於第三審法院，刑事訴訟法第376 條第1 款、第2 款
    定有明文。又除簡式審判程序、簡易程序及第376 條第1 款
    、第2 款所列之罪之案件外，第一審應行合議審判，96年3
    月21日總統公布、同年月23日施行之刑事訴訟法第284 條之
    1 亦有明文。茲查本案於96年4 月14日繫屬本院（本院卷附
    收文章戳參照），且被告甲○○係犯刑法第320 條第1 項之
    竊盜罪，依上開規定得行獨任審判，合先敘明。
二、又被告以外之人於審判外之言詞或書面陳述，除法律有規定
    者外，不得作為證據，刑事訴訟法第159 條第1 項固有明文
    。惟被告以外之人於審判外之陳述，經當事人於審判程序同
    意作為證據，法院審酌該言詞陳述或書面陳述作成時之情況
    ，認為適當者，亦得為證據；當事人、代理人或辯護人於法
    院調查證據時，知有上開刑事訴訟法第159 條第1 項不得為
    證據之情形，而未於言詞辯論終結前聲明異議者，視為有前
    項之同意，刑事訴訟法第159 條之5 亦有明文。本案起訴書
    所列舉之各項證據，經本院於審判程序提示予被告，並告以
    內容要旨，被告表示無意見，且未聲明異議，本院審酌相關
    言詞陳述或書面陳述作成時之情況，認為適當，依前揭法條
    意旨，均得援為本案證據。
三、訊據被告否認上開竊盜犯行，辯稱現場枕木係不知名之義工
    撿拾而來，並非其行竊云云。惟查：有關鐵路局於上開時間
    、地點，失竊約120 根道岔枕木（長度3.2 至3.7 公尺不等
    ），而被告囑工搭建之「風雨走廊」即係使用上開失竊道岔
    枕木，部分枕木上有扣夾、墊鈑及道釘之事實，業經證人即
    臺灣鐵路管理局宜蘭工務段瑞芳工務分駐所十分道班副班長
    丙○○於檢察官偵查中、同上分駐所主任王振豐於本院審理
    中結證明確，並有卷附現場照片4 張、贓物認領保管單、交
    通部臺灣鐵路管理局宜蘭工務段96年6 月7 日宜工養字第
    0960001695號函可稽。被告雖一再否認行竊，推稱現場枕木
    均係不知名之義工從河邊、路邊撿拾得來，卻又無法交代所
    謂義工之真實姓名年籍以供本院查證，自難認定其上開辯解
    屬實。綜上所陳，被告空言否認，尚無可採，本案事證明確
    ，被告犯行堪可認定，應依法論科。
四、核被告所為，係犯刑法第320 條第1 項之竊盜罪。本院審酌
    被告犯罪動機、犯罪手法、所得財物價值、犯後態度以及迄
    未與被害人達成和解賠償損害（被告雖陳稱已返還60根枕木
    ，其餘60根枕木以價購方式賠償，並提出匯款申請書、統一
    發票為證，然依證人王振豐之結證，鐵路局同意價購之枕木
    係「普通枕木」，並非本案失竊之「道岔枕木」，核與前揭
    宜蘭工務段之函文所示情節相符，故本院認定被告尚未就本
    案與被害人達成和解賠償損害）等一切情狀，量處如主文所
    示之刑，併諭知易科罰金之折算標準。
據上論斷，應依刑事訴訟法第284 條之1 、第299 條第1 項前段
，刑法第320 條第1 項、第41條第1 項前段，刑法施行法第1 條
之1 ，判決如主文。
本案經檢察官乙○○到庭執行職務。
中　　華　　民　　國　　96　　年　　6 　　月　　29　　日
                  刑事第四庭法  官  楊皓清
以上正本證明與原本無異。
如不服本判決應於收受本判決後10日內向本院提出上訴書狀，其
未敘述上訴理由者，並得於提起上訴後10日內向本院補提理由書
狀（均須按他造當事人之人數附繕本。）「切勿逕送上級法院」
中　　華　　民　　國　　96　　年　　6 　　月　　29　　日
                            書記官  盧鏡合
附錄論罪法條：
刑法第320 條
意圖為自己或第三人不法之所有，而竊取他人之動產者，為竊盜
罪，處5 年以下有期徒刑、拘役或5 百元以下罰金。
意圖為自己或第三人不法之利益，而竊佔他人之不動產者，依前
項之規定處斷。
前二項之未遂犯罰之。
刑法施行法第1 條之1
中華民國九十四年一月七日刑法修正施行後，刑法分則編所定罰
金之貨幣單位為新臺幣。
九十四年一月七日刑法修正時，刑法分則編未修正之條文定有罰
金者，自九十四年一月七日刑法修正施行後，就其所定數額提高
為三十倍。
但七十二年六月二十六日至九十四年一月七日新增或修正之條文
，就其所定數額提高為三倍。
